Minutes et répertoires du notaire Claude de LA MORLIÈRE, 1573 - 20 mai 1609 (étude IX)
Archives nationales
- Minutes de Claude de LA MORLIÈRE, 1573 - 1611; MC/ET/IX/164 - MC/ET/IX/287
  - Minutes. 1594, 20 avril - décembre, 20 avril - décembre 1594; MC/ET/IX/253
    Autre liasse, folio 10 à 55, 26 septembre à 31 décembre. 'En ceste liasse servant de registre de partie de l'année MVI IIII xx XIIII sont trente quatre minuttes.. contenant cinquante cinq feulletz de papier escriptz..' Premier inventaire d'une liasse disparue, du 9 septembre.
    - Inventaire après décès de Jeanne de Hacqueville, veuve de Guillaume Le Jars, Sr de Gournay, capitaine, biens sis rue Saint-Martin et rue aux Ours, en la maison où demeurent ses enfants, le président Le Jars et sa sœur, Marie Le Jars, paroisse Saint-Nicolas-des-Champs ou Saint-Leu-Saint-Gilles, ainsi qu'à Gournay, où elle est décédée., 9 septembre 1594; MC/ET/IX/253; 28 Fo
      inventaire après décès; Saint-Martin (rue); Ours (rue aux); Hacqueville, Jeanne de; Le Jars, Guillaume (sieur de Gournay); Le Jars, Marie; officier (armée)
    - Conseil de famille qui décide la vente de la 'grande maison' de la rue Saint-Martin-aux-Ours., 24 septembre 1594; MC/ET/IX/253
      Actes signalés par le personnel du Minutier central des notaires de Paris, 2003-2012 (base de données migrée: voir contexte dans le Plan d’orientation général - Notaires de Paris, guides thématiques du Minutier).
      acte de vente
    - Acte relatif à la vente de la 'grande maison' de la rue Saint-Martin-aux-Ours, Marie Le Jars le signe au nom des cohéritiers. Autres actes les 24 et 27 octobre 1594., 28 septembre 1594; MC/ET/IX/253
      acte de vente; Le Jars, Marie
    - Marie Le Jars donne procuration à son cousin Jérôme de Hacqueville., 27 octobre 1594; MC/ET/IX/253
      procuration; Le Jars, Marie; Hacqueville, Jérôme de
    - Compte rendu par Marie Le Jars à ses cohéritiers. Autre date le 24 novembre 1594., 11 novembre 1594 - 24 novembre 1594; MC/ET/IX/253
      compte-rendu; Le Jars, Marie
  - Minutes. 1595, MC/ET/IX/254
    'Minuttes enfilées au lieu du registre de.. MVcIIIXX quinze'; plus 2 inventaires de juillet et septembre.'.
    - Inventaire après décès de Guillemette Forget, épouse de Levant Colson ou Colleson, marchand boulanger, biens sis rue Saint-Martin, maison à l'image de Saint Vincent, près de la fontaine Saint-Martin, paroisse Saint-Nicolas-des-Champs ou Saint-Laurent., 2 juillet 1595; MC/ET/IX/254; 10 f. (Première page très sombre).
      inventaire après décès; Saint-Martin (rue); Forget, Guillemette; Colson, Levant; Colleson, Levant; commerçant; boulanger
  - Minutes. 1586, MC/ET/IX/255
    1586: en tête, table alphabétique par nom de client insérée.
    : 'en ceste liasse servant de registre sont enfilez quarante huit.. contractz et un inventaire de tiltres, le tout contenant VIIIxxXVIII feulletz...'.
    1586, 5 janvier à 7 mai: fragment de registre.
    1586: 'Cinquante minuttes'.
    - Partage successoral des héritiers Le Jars. Autres dates les 24 et 26 septembre 1596., 14 septembre 1596 - 26 septembre 1596; MC/ET/IX/255
      partage; Le Jars, héritiers
    - Inventaire après décès de Nicolas Brocquart ou Brocart, tailleur de pierre, biens sis rue du Temple, près de l'Échelle, paroisse Saint-Nicolas-des-Champs., 29 novembre 1596; MC/ET/IX/255; 4 f..
      inventaire après décès; Brocquart, ou Brocart, Nicolas; tailleur de pierre
    - Inventaire après décès de Marie Salle, épouse de Laurent Morice, sellier lormier, tailleur de pierre, biens sis rue des Gravilliers, paroisse Saint-Nicolas-des-Champs., 2 décembre 1596; MC/ET/IX/255; 10 f. (Nombreuses traces d'humidité; passages très pâles).
      inventaire après décès; Gravilliers (rue des); Salle, Marie; Morice, Laurent; sellier; forgeron; tailleur de pierre
  - Minutes. 1597, MC/ET/IX/256
    'En ceste liasse sont enfillez cent treize (alias six vingtz dix huit) contratz.. tant grandz que petitz contenant troys cens trois feulletz...'.
  - Minutes. 1597, MC/ET/IX/257
    'Cinquante et neuf' minutes et 'sept' inventaires.
    - Inventaire après décès de Claude Le Masson, maître chandelier en suif, biens sis rue de la Tabletterie, paroisse Saint-Germain-l'Auxerrois ou Sainte-Opportune., 5 mai 1597; MC/ET/IX/257; 2 f..
      inventaire après décès; Tabletterie (rue de la); Le Masson, Claude; cirier
    - Inventaire après décès de Geoffroine Rampart, veuve de Gilles Hébert, maître maréchal, puis épouse de Just Hany, marchand, biens sis rue de la Huchette, maison à l'enseigne du Dauphin, paroisse Saint-Séverin., 13 mai 1597; MC/ET/IX/257; 19 f..
      inventaire après décès; Huchette (rue de la); Rampart, Geoffroine; Hébert, Gilles; Hany, Just; commerçant
    - Inventaire après décès de Antoine Hubault, maître courtier en vins, biens sis rue Saint-Denis, maison à l'enseigne de Notre Dame, paroisse Saint-Germain-l'Auxerrois, Sainte Opportune, Saint-Jacques-de-la-Boucherie, Saint-Leu, Saint-Eustache, Saint-Josse, Saint-Nicolas-des-Champs ou Saint-Laurent., 13 juin 1597; MC/ET/IX/257; 4 f. (Très taché par l'humidité; déchiré, manques).
      inventaire après décès; Saint-Denis (rue); Hubault, Antoine
    - Inventaire après décès de Jean de Monseaux, marchand, Marguerite Michellet et son époux Pierre de Bonnefoy (Inachevé, non signé), biens sis rue Saint-Martin, maison à l'enseigne de la Pomme d'or, paroisse Saint-Nicolas-des-Champs, Saint-Laurent, Saint-Leu, Saint-Jacques-de-la-Boucherie ou Saint-Merri., 18 juin 1597; MC/ET/IX/257; 10 f.(Traces d'humidité; passages très pâles).
      inventaire après décès; Saint-Martin (rue); Monseaux, Jean de; Michellet, Marguerite; Bonnefoy, Pierre de; commerçant
    - Inventaire après décès de Jean Vallée, greffier du prévôt des maréchaux d'Étampes, avant le remariage de sa veuve Marie Dampart, fiancée à Vincent Brébion, tailleur d'habits, biens sis rue Saint-Denis, maison à l'enseigne du Chef Saint Jean, paroisse Saint-Germain-l'Auxerrois, Sainte Opportune, Saint-Jacques-de-la-Boucherie, Saint-Leu, Saint-Eustache, Saint-Josse, Saint-Nicolas-des-Champs ou Saint-Laurent., 18 juin 1597; MC/ET/IX/257; 6 f..
      inventaire après décès; Saint-Denis (rue); Vallée, Jean; Dampart, Marie; Brébion, Vincent; tailleur d'habits
    - Inventaire après décès de Jean Vallée, greffier du prévôt des maréchaux d'Étampes, avant le remariage de sa veuve Marie Dampart, avecVincent Brébion, tailleur d'habits, biens sis rue Saint-Denis, en une maison à l'enseigne du Chef Saint Jean, paroisse Saint-Germain-l'Auxerrois, Saint-Jacques-de-la-Boucherie, Sainte-Opportune, Saint-Leu, Saint-Eustache, Saint-Merri, Saint-Sauveur, Saint-Nicolas-des-Champs ou Saint-Laurent., 5 septembre 1597; MC/ET/IX/257; 6 f.
    - Inventaire après décès de Sr Drexeau, biens sis rue des Petits-Champs, maison à l'enseigne de la Pomme d'orange, paroisse Saint-Merri ou Saint-Eustache., 9 septembre 1597; MC/ET/IX/257; 4 f..
      inventaire après décès; Petits-Champs (rue des); Drexeau, M.
    - Inventaire après décès de Denise de Monseaux, épouse de Laurent de Bonnefoy, marchand hôtelier (Inachevé, non signé), biens sis rue Saint-Martin, hôtellerie de la Croix de fer, paroisse Saint-Merri., 29 décembre 1597; MC/ET/IX/257; 27 f..
      inventaire après décès; Saint-Martin (rue); Monseaux, Denise de; Bonnefoy, Laurent de; commerçant; hôtelier
  - Minutes. 1598, MC/ET/IX/258
    'En ceste liasse sont enfillées deux cent deux contractz escriptz en IIIIcXIIII feulletz'.
  - Minutes. 1598, MC/ET/IX/259
    Comme couverture, un brevet des tailles pour 1573 - corr, 1574 -, un feuillet, fragment.
    - Fragment d'inventaire de Mme Pazary (Inachevé, non daté, non signé). [1598], MC/ET/IX/259; 6 f..
      inventaire; acte imparfait; Pazary (Mme)
    - Inventaire après décès de André Picart, voiturier par eau et par terre, biens sis rue de la Mortellerie, cour Gentien, paroisse Saint-Gervais ou Saint-Paul., 6 février 1598; MC/ET/IX/259; 6 f..
      inventaire après décès; Mortellerie (rue de la); Picart, André; transporteur de marchandises
    - Inventaire après décès de Catherine Bourguignon, pailleuse de hottes (Signé d'un seul notaire), biens sis rue des Gravilliers, maison à l'enseigne de la Madeleine, appartenant à Germain Gouffe, substitut du procureur du roi, paroisse Saint-Nicolas-des-Champs., 16 mars 1598; MC/ET/IX/259; 2 f..
      inventaire après décès; Gravilliers (rue des); Bourguignon, Catherine; Gouffe, Germain
    - Inventaire après décès de Albert Delaplace, maître tailleur d'habits, biens sis rue des Gravilliers, maison à l'enseigne de la Hotte, paroisse Saint-Nicolas-des-Champs., 9 avril 1598; MC/ET/IX/259; 6 f..
      inventaire après décès; Gravilliers (rue des); Delaplace, Albert; tailleur d'habits
    - Inventaire après décès de Barbe Blanchart, épouse de Pierre Lecomte, notaire et secrétaire du roi, conseiller de l'audience de la Chancellerie, biens sis rue de la Verrerie, paroisse Saint-Merri ou Saint-Jean-en-Grève, et à Villiers-Adam., 23 avril 1598; MC/ET/IX/259; 46 f. (Moisissures très importantes).
      inventaire après décès; Verrerie (rue de la); Blanchart, Barbe; Lecomte, Pierre
    - Inventaire après décès de Antoine Davery, maître serrurier, biens sis rue Saint-Martin, paroisse Saint-Nicolas-des-Champs, Saint-Laurent, Saint-Leu, Saint-Josse, Saint-Jacques-de-la-Boucherie ou Saint-Merri., 7 juillet 1598; MC/ET/IX/259; 4 f..
      inventaire après décès; Saint-Martin (rue); Saint-Nicolas-des-Champs (paroisse); Davery, Antoine; serrurier
    - Inventaire après décès de Jean Lamy, procureur au Châtelet, biens sis rue Quincampoix, paroisse Saint-Merri, Saint-Nicolas-des-Champs, Saint-Jacques-de-la-Boucherie, Saint-Leu ou Saint-Josse., 17 août 1598; MC/ET/IX/259; 20 f. (Très déchiré).
      inventaire après décès; Quincampoix (rue); Lamy, Jean; procureur de justice (Ancien Régime)
    - Affaire d'argent entre Marie Le Jars et Pierre de La Salle, son beau-frère., 8 octobre 1598; MC/ET/IX/259
      accord; Le Jars, Marie; La Salle, Pierre de
    - Inventaire après décès de Marguerite Martin, veuve de Pierre Otin, marchand maître tireur d'or et d'argent, puis épouse de Guillaume May, marchand maître tireur d'or et d'argent, biens sis rue Saint-Denis, près du Ponceau, maison à l'enseigne de la Croix verte, paroisse Saint-Nicolas-des-Champs., 2 décembre 1598; MC/ET/IX/259; 8 f..
      inventaire après décès; Saint-Denis (rue); Martin, Marguerite; Otin, Pierre; May, Guillaume; commerçant
  - Minutes. 1599, MC/ET/IX/260
    5 feuillets non numérotés.
  - Minutes. 1599, janvier - septembre, janvier - septembre 1599; MC/ET/IX/261
    Plus 'dix' inventaires.
    - Inventaire après décès de Noël Lusart, miroitier, biens sis rue des Petits-Carreaux, près du rempart, paroisse Saint-Eustache, Notre-Dame-de-Bonne-Nouvelle ou Saint-Sauveur., 18 janvier 1599; MC/ET/IX/261; 6 f..
      inventaire après décès; Petits-Carreaux (rue des); Lusart, Noël; miroitier
    - Inventaire après décès de Jeanne Lucas, décédée à Pontoise, épouse de Capres Nepveu, compagnon cordonnier, biens sis chez Jacques Fleury, maître cordonnier, rue de la Cordonnerie, en la paroisse Saint-Eustache., 28 janvier 1599; MC/ET/IX/261; 2 f..
      inventaire après décès; Cordonnerie (rue de la); Lucas, Jeanne; Nepveu, Capres; Fleury, Jacques; cordonnier; cordonnier
    - Inventaire après décès de Marie Button, épouse de Nicolas Jacquet, marchand, biens sis rue Pastourelle, maison à l'enseigne du Chapeau, paroisse Saint-Nicolas-des-Champs., 24 mars 1599; MC/ET/IX/261; 2 f..
      inventaire après décès; Pastourelle (rue); Button, Marie; Jacquet, Nicolas; commerçant
    - Inventaire après décès de Blaise Harié, marchand boulanger, biens sis faubourg Saint-Martin, maison à l'enseigne de l'image Saint Claude, paroisse Saint-Laurent., 24 juin 1599; MC/ET/IX/261; 12 f..
      inventaire après décès; Saint-Martin (faubourg); Saint-Claude (image); Harié, Blaisé; commerçant; boulanger
    - Inventaire après décès de Claude Fustel, marchand maître passementier, biens sis rue Saint-Denis, maison à l'enseigne du Roi François, paroisse Saint-Nicolas-des-Champs., 15 septembre 1599; MC/ET/IX/261; 2 f..
      inventaire après décès; Saint-Denis (rue); Fustel, Claude; commerçant; passementier
    - Inventaire après décès de Pierre Mestayer, maître ceinturier, biens sis rue de la Juiverie, maison à l'enseigne de l'Aventure, paroisse Sainte-Madeleine-en-la-Cité, Saint-Germain-le-Vieux, Sainte-Croix ou des Barnabites., 22 septembre 1599; MC/ET/IX/261; 6 f..
      inventaire après décès; Juiverie (rue de la); Mestayer, Pierre; maroquinier
    - Inventaire après décès de Catherine Dailly, veuve de Marin Guerrou, drapier, biens sis rue Guérin-Boisseau, paroisse Saint-Nicolas-des-Champs ou Saint-Laurent., 27 novembre 1599; MC/ET/IX/261; 2 f..
      inventaire après décès; Guérin-Boisseau (rue); Dailly, Catherine; Guerrou, Marin; tisserand
    - Inventaire après décès de Marie de Beynes, épouse de Jacques de La Feste, gagne-denier, biens sis rue Guérin-Boisseau, paroisse Saint-Nicolas-des-Champs ou Saint-Laurent., 22 décembre 1599; MC/ET/IX/261; 4 f. (Ef.acé, traces d'humidité; trous).
      inventaire après décès; Guérin-Boisseau (rue); Beynes, Marie de; La Feste, Jacques de; journalier
    - Inventaire après décès de Robert Jaunet, aide maçon, biens sis rue Frépault, en un logement tenu en location, paroisse Saint-Nicolas-des-Champs., 28 décembre 1599; MC/ET/IX/261; 2 f..
      inventaire après décès; Jaunet, Robert; maçon
  - Minutes. 1600, MC/ET/IX/262
    - Contrat de mariage entre Christophe Dujardin, serviteur domestique de monseigneur le chancelier, fils de Jacques Dujardin, décédé, maître d'hôtel, d'une part, et Guillemyne Armenauld, fille de Gabriel Armenauld, faiseur de cercueils, demeurant à Illiers en Beauce et de Jacqueline Busard, d'autre part., 20 janvier 1600; MC/ET/IX/262
      Le futur est natif de Saint-Léger-de-Soubière en Beauce.
      contrat de mariage; Beauce (France); Illiers-Combray (Eure-et-Loir); Saint-Léger-des-Aubées (Eure-et-Loir); Armenauld, Gabriel; Armenauld, Guillemine; Busard, Jacqueline; Dujardin, Christophe; Dujardin, Jacques; employé de maison; maître d'hôtel
    - Contrat de mariage entre noble homme Jean Du Plessys, sieur de Marcy, contrôleur du domaine de Vermandois, receveur des tailles en l'élection de Laon, demeurant à Laon, d'une part, et damoiselle Elizabeth Aubery, fille de Christophe Aubry, écuyer, sieur de La Mothe-Gallin, décédé, et de damoiselle Madeleine Le Picart, demeurant rue Michel-le-Comte, paroisse Saint-Nicolas-des-Champs, d'autre part., 28 janvier 1600; MC/ET/IX/262
      Le futur de présent à Paris; la mère de la future, veuve; la mère de la future stipule pour elle.
      contrat de mariage; Laon (Aisne); Marcy (Aisne); Michel-Le-Comte (rue); Aubery, Elisabeth; Aubry, Christophe; Du Plessys, Jean; Le Picart, Madeleine; contrôleur (Ancien Régime); percepteur
    - Contrat de mariage entre Philibert Guillebert, maître passementier, fils d'honorable homme Bernard Guillebert, maître passementier, et de Adrienne Hemert, d'une part, et Madeleine Lemoyne, fille de Nicolas Lemoyne, décédé, maître taillandier, et de Madeleine Bourgongne, demeurant rue du Cimetière, paroisse Saint-Nicolas-des-Champs, d'autre part., 2 février 1600; MC/ET/IX/262
      La mère de la future est remariée avec Pierre Prieur, maître taillandier; les parents du futur stipulent pour lui; les parents de la future stipulent pour elle.
      contrat de mariage; Cimetière (rue du); Bourgongne, Madeleine; Guillebert, Bernard; Guillebert, Philibert; Hemert, Adrienne; Lemoyne, Madeleine; Lemoyne, Nicolas; Prieur, Pierre; passementier; forgeron
    - Contrat de mariage entre Pierre Petit, âgé de 25 ans, maître teinturier en laine, fils de Claude Petit, décédé, laboureur, demeurant à Galluis, près Montfort l'Amaury et de Étiennette Vyon, décédée, d'une part, et Catherine Perrier, fille de Catherin Perrier, décédé, maître chandelier, et de Simone Fouassier, d'autre part., 3 février 1600; MC/ET/IX/262
      La mère de la future stipule pour elle.
      contrat de mariage; Galluis (Yvelines); Fouassier, Simone; Perrier, Catherin; Perrier, Catherine; Petit, Claude; Petit, Pierre; Vyon, Etiennette; cirier; agriculteur; teinturier blanchisseur
    - Contrat de mariage entre Charles Peron, maître maréchal, demeurant rue Frépaut, paroisse Saint-Nicolas-des-Champs, fils de Jean Peron, maître verger, d'une part, et Charlotte Hebert, veuve de Guillaume Recueur, maître maréchal, d'autre part., 11 février 1600; MC/ET/IX/262
      contrat de mariage; Frépaut (rue); Hebert, Charlotte; Peron, Charles; Peron, Jean; Recueur, Guillaume; maréchal-ferrant
    - Contrat de mariage entre Jean Cornille, manouvrier, demeurant rue Frépillon, paroisse Saint-Nicolas-des-Champs, fils de Philippe Cornille, vigneron, demeurant à la Neufville près de Compiègne et de Perrine Marechal, d'une part, et Anne Doien, servante de Jacqueline Lepoure veuve de Laurent Oudain, barbier des pauvres de cette ville, rue Frépillon, paroisse Saint-Nicolas-des-Champs, à l'Enseigne du Pot de Fer, demeurant paroisse Saint-Nicolas-des-Champs, d'autre part., 11 avril 1600; MC/ET/IX/262
      Jacqueline Lepoure, maîtresse de la future, stipule pour elle
      contrat de mariage; Compiègne (Oise); La Neuville-Roy (Oise); Frépillon (rue); Pot de Fer (enseigne du); Cornille, Jean; Cornille, Philippe; Doien, Anne; Lepoure, Jacqueline; Marechal, Perrine; Oudain, Laurent; coiffeur; employé de maison; journalier; viticulteur
    - Contrat de mariage entre Claude Landoyer, âgé de 26 ans, naguère sommelier de monsieur de Laval, fils de Nicolas Laudoyer, décédé, marchand, demeurant à Olizy et de Anne (?), décédée, d'une part, et Suzanne Pousset, âgée de 24 ans, fille de chambre, fille de Grégoire Pousset, décédé, et de Ydron (?) Bandrel, décédée, d'autre part., 20 avril 1600; MC/ET/IX/262
      contrat de mariage; Olizy (Marne); Bandrel, Ydron; Landoyer, Claude; Laudoyer, Anne; Laudoyer, Nicolas; Laval (M. de); Pousset, Grégoire; Pousset, Suzanne; commerçant; officier civil (Ancien Régime); employé de maison
    - Contrat de mariage entre Étienne Guerin, tailleur d'habits, demeurant rue au Maire, paroisse Saint-Nicolas-des-Champs, fils de Nicolas Guerin, décédé, tisserand en toile, et de Françoise Fontayne, demeurant à Compiègne, d'une part, et Claude Payart, veuve, demeurant rue au Maire, paroisse Saint-Nicolas-des-Champs, veuve de Ansquet Bellay, maître tailleur d'habits, d'autre part., 29 avril 1600; MC/ET/IX/262
      contrat de mariage; Compiègne (Oise); Maire (rue au); Bellay, Ansquet; Fontayne, Françoise; Guerin, Etienne; Guerin, Nicolas; Payart, Claude; tailleur d'habits; tailleur d'habits; tisserand
    - Contrat de mariage entre Jean David, homme d'armes de la compagnie de monsieur le Prince de Conti, receveur de la terre et seigneurie de Mouy, demeurant à Beaumont-sur-Oise, d'une part, et Jeanne Liegault, veuve, demeurant à Brye, près Peronne, veuve de Jean Corbin, homme d'armes de la compagnie du sieur de Surville, fille de maître François Liegault, décédé, élu et contrôleur en l'election de Peronne, Montdidier, Roye, et de Catherine Baudouin, décédée, d'autre part., 28 juin 1600; MC/ET/IX/262
      contrat de mariage; Beaumont-sur-Oise (Val-d'Oise); Brie (Somme); Montdidier (Somme); Mours (Val-d'Oise); Péronne (Somme); Roye (Somme); Baudouin, Catherine; Conti, François de Bourbon (1558-1614, prince de); Corbin, Jean; David, Jean; Liégault, François; Liégault, Jeanne; Surville (M. de); contrôleur (Ancien Régime); trésorier payeur (Ancien Régime); militaire du rang; percepteur
    - Contrat de mariage entre Pierre Corbie, maître sellier-lormier, demeurant rue du Temple, paroisse Saint-Nicolas-des-Champs, fils de Pierre Corbie, marchand, demeurant à Condé en Anjou et de Renée Chauveau, d'une part, et Louise Collans, fille de Jacques Collans, décédé, et de Germaine Biard, demeurant rue du Temple, paroisse Saint-Nicolas-des-Champs, d'autre part., 4 juillet 1600; MC/ET/IX/262
      La mère de la future est veuve une 2nde fois de Gourgon Pyat, marchand.
      contrat de mariage; Candé (Maine-et-Loire); Temple (rue du); Biard, Germaine; Chauveau, Renée; Collans, Jacques; Collans, Louise; Corbie, Pierre; Piat, Gourgon; commerçant; sellier; forgeron
    - Contrat de mariage entre Jean Sauvage, archer sergent au Châtelet de Paris, sous la charge du lieutenant criminel de robe courte, d'une part, et Marie Martin, veuve de Henri Heurtrecq, maître menuisier, d'autre part., 8 juillet 1600; MC/ET/IX/262
      contrat de mariage; Heurtrecq, Henri; Martin, Marie; Sauvage, Jean; auxiliaire de justice; lieutenant civil ou criminel (Ancien Régime); menuisier
    - Contrat de mariage entre Jean Boucher, maçon, demeurant rue Guerin-Boisseau, paroisse Saint-Nicolas-des-Champs, fils de Jacques Boucher, décédé, laboureur de vignes, demeurant à Belleville sur Sablon et de Marie Lezier, d'une part, et Marie Delavoisière, veuve, demeurant rue Saint-Martin, paroisse Saint-Nicolas-des-Champs, veuve de François Guiry, archer des gardes du corps de Roi, d'autre part., 13 juillet 1600; MC/ET/IX/262
      contrat de mariage; Belleville (ancienne commune); Guérin-Boisseau (rue); Saint-Martin (rue); Boucher, Jacques; Boucher, Jean; Delavoisière, Marie; Guiry, François; Lezier, Marie; militaire du rang; agriculteur; maçon
    - Contrat de mariage entre Simon Macayre, homme de chambre du sieur Esplandran de Mont, étant à la suite de msg le Connétable, fils de Albin Macayre, messager en l'Université de Paris, demeurant rue Sainte-Opportune, paroisse Sainte-Opportune et de Barbe Lemoine, d'une part, et Marguerite Thevenarde, âgée de 28 ans, fille de Jean Thevenarde, décédé, marchand, demeurant à Crécy en Brie et de Esmée Martin, décédée, d'autre part., 30 juillet 1600; MC/ET/IX/262
      contrat de mariage; Brie (France); Crécy-la-Chapelle (Seine-et-Marne); Sainte-Opportune (rue); Esplandran de Mont (M.); Lemoine, Barbe; Macayre, Albin; Macayre, Simon; Martin, Esmée; Montmorency, Henri de (1534-1614); Thevenarde, Jean; Thevenarde, Marguerite; employé de maison; commerçant; messager
    - Contrat de mariage entre Jacques Legendre, fils de Jean Legendre, laboureur, demeurant paroisse d'Orsine et de Madeleine Fauvet, d'une part, et Marguerite Lefort, fille de Hugues Lefort, décédé, maître pâtissier, et de Antoinette Leclerc, demeurant rue au Maire, paroisse Saint-Nicolas-des-Champs, d'autre part., 6 août 1600; MC/ET/IX/262
      La mère du futur remariée avec Jean Lefebure, maçon en plâtre à Viroflé; la mère de la future remariée avec Michel Gervais, maître pâtissier-oublayer; (les parents du futur stipulent pour lui); (les parents de la future stipulent pour elle).
      contrat de mariage; Maire (rue au); Viroflay (Yvelines); Fauvet, Madeleine; Gervais, Michel; Leclerc, Antoinette; Lefebure, Jean; Lefort, Hugues; Lefort, Marguerite; Legendre, Jacques; Legendre, Jean; agriculteur; maçon; maçon; pâtissier; pâtissier
    - Contrat de mariage entre Ambroise Terrier, boulanger, travaillant à la Halle au blé, demeurant rue Pastourelle, paroisse Saint-Nicolas-des-Champs, d'une part, et Marie Choblet, veuve de Nicolas Guillet, maître raquetier, d'autre part., 26 août 1600; MC/ET/IX/262
      contrat de mariage; Halles centrales; Pastourelle (rue); Choblet, Marie; Guillet, Nicolas; Terrier, Ambroise; boulanger; paumier
  - Minutes. 1600, MC/ET/IX/263
    'Six vingtz neuf minuttes enfilées' et 'trois inventaires cotés 'deux' 'cinq' et 'dix', plus un acte de janvier 1599 et un autre de juillet 1599.
    - Inventaire après décès de Cléophas Péron, notaire au Châtelet, demeurant rue aux Ours., 9 février 1600; MC/ET/IX/263
      Autres dépouillement(s):
      Inventaires après décès, 1560-1610, par Martine Constans
      Date de création de la notice: 2006
      inventaire après décès; Ours (rue aux); Péron, Cléophas; notaire